# 期中取得的权益法核算长投，期末核算问题

提问人：小天 111111 时间：2020-05-06 22:10:00
年度中间取得的权益法核算的长投，期末核算时，是按照被投资单位当年度实现的净利润还是按照取得投资后至期末时点实现的净利润，调整长投账面价值？
cpa教材中的例题，是按照全年的净利润计算调整长投价值。
如果按照全年净利润计算调整的话，感觉得出的期末时点长投账面价值金额重复计算了年初至取得时点享有的被投单位净损益。
假设甲公司 2019 年 4 月以现金 1000 万元取得A公司30%股权，对其有重大影响，按照权益法核算，取得时点A公司账面净资产 4000 万元，净资产公允与账面一致， 2019 年A公司实现净利润 2000 万元，其中1-4月 1000 万元，5-12月 1000万元，A公司当期净资产无除净利润影响之外其他变动事项，无分红事项。
4 月取得投资时点经调整后长投账面价值为 1200 万元，期末时点长投价值为（4000+1000）30%=1500万元，这个金额是按照取得时点至期末时点净利润计算得出来的。但是CPA教材上按照当年实现的净利润 2000 30%=600加上投资时点长投价值 1200 万，这样算出来期末长投价值等于1200+600=1800万。究竟哪种算法正确？
第二个问题：如果按照取得时点至期末时点净利润计算得出的长投价值正确，那么未来，处置长投时（假设处置后扔满足权益法核算要求），处置长投的当年年末，计算长投损益调整金额是分段分别按照处置日前后实现的净利润乘处置日前后的持股比例计算得出？还是按照当年实现的净利润乘处置日后的持股比例计算？

回答人：chenyiwei
1 、按照取得投资后至期末时点实现的净利润确认权益法下的投资收益和调整长投账面价值。
2 、如果同一年度内的取得投资和处置投资不是一揽子交易，则应分段分别按照处置日前后实现的净利润乘处置日前后的持股比例计算得出，且取得日至处置日期间的被投资方净利润中按照被处置的股权比例计算的份额需纳入股权处置损益的计算中，即一方面增加权益法下投资收益，但另一方面减少了处置损益。需要注意的是：实务中需谨慎判断两次股权交易是否为一揽子交易，防范操纵扣非后净利润的风险。